---
output: html_document
bibliography: [ASSETS/BIB/references.bib]
nocite: '@*'
csl: ASSETS/WORD-DOCUMENT/CLS/apa.csl
---
<!-- ################  CONFIGURACIONES ###################### -->

```{r include=FALSE}
knitr::opts_chunk$set(echo = FALSE,
                      message = FALSE,
                      warning = FALSE,
                      out.width = "100%",
                      out.height = "100%",
                      fig.align = "center",
                      dpi=700)

options(scipen=999)

rootProyectMain <- 'LASPUMSS/CAPACIDAD-FINANCIERA-INDUSTRIA-CEMENTERA-BOLIVIA/RECURSOS-INVESTIGACION/HTML-DOCUMENT/'
```

<!-- ################  DATA ###################### -->


<div class="my-post-main-container">


**Autor:** Luis Alberto Solis Peña

**Fecha última revisión:** `r Sys.Date()`

## ADVERTENCIA


El presente artículo se constituye o tiene como objeto principal la difusión de resultados de investigaciones y ensayos académicos, para la replicación de la información presentada se adjunta los descargos correspondientes (En las versiones PDF, Microsof Word y Zenodo se agrega la sección de anexos, con elementos adicionales de la investigación realizada):

- Repositorio GitHub (<a href="https://primero-los-datos-economia-finanzas.blogspot.com/2024/07/capacidad-financiera-de-la-industria-o.html" target="_blank">Clic Aquí</a>) 
- Documento Microsoft Word ([Clic Aquí](https://github.com/PRIMERO-LOS-DATOS/CAPACIDAD-FINANCIERA-DE-LA-INDUSTRIA-O-SECTOR-CEMENTERO-DE-BOLIVIA-PERIODO-2007-A-2023/raw/main/LASPUMSS/CAPACIDAD-FINANCIERA-INDUSTRIA-CEMENTERA-BOLIVIA/PRINCIPAL-ARTICULO-WORD.docx))
- Documento PDF (Ultima Versión) (<a href="https://github.com/PRIMERO-LOS-DATOS/CAPACIDAD-FINANCIERA-DE-LA-INDUSTRIA-O-SECTOR-CEMENTERO-DE-BOLIVIA-PERIODO-2007-A-2023/blob/main/LASPUMSS/CAPACIDAD-FINANCIERA-INDUSTRIA-CEMENTERA-BOLIVIA/PRINCIPAL-ARTICULO-WORD.pdf" target="_blank">Clic Aquí</a>) 
- Zenodo (<a href="https://zenodo.org/doi/10.5281/zenodo.12761329" target="_blank">Clic Aquí</a>) 

<!-- INTRODUCCIÓN -->
```{r, child=paste0(rootProyectMain,"001-INTRODUCCION/001-INTRODUCCION.Rmd")}
```


<!-- MÉTODOS -->
```{r, child=paste0(rootProyectMain,"002-METODOS/002-METODOS.Rmd")}
```

<!-- RESULTADOS -->
```{r, child=paste0(rootProyectMain,"003-RESULTADOS/003-RESULTADOS.Rmd")}
```

<!-- CONCLUSIÓN -->
```{r, child=paste0(rootProyectMain,"004-CONCLUSIONES/004-CONCLUSIONES.Rmd")}
```


## REFERENCIAS BIBLIOGRÁFICAS 

<!-- REFERENCIAS -->
```{r, child=paste0(rootProyectMain,"005-REFERENCIAS/005-REFERENCIAS.Rmd")}
```

</div>
